---
title: "Projekt statystyka"
output:
  html_document: default
  pdf_document: default
---

```{r include = FALSE}
knitr::opts_chunk$set(echo=FALSE)
set.seed(420)
nOfRuns <- 40
```
```{r initial, results='hide', message=FALSE, warning=FALSE}
  library(tidyverse)
  library(ggplot2)
  library(gridExtra)
```
## Użyte algorytmy

### 1. GA
Algortym Genetyczny z biblioteki GA. Na start wybierane jest p punktów (gdzie p jest polulacją).
Następnie powtarzamy podane kroki:
- wyliczamy fitness score z populacji
- wybieramy osobników o największym fitness score, i dodajemy ich do populacji następnej ery
- krzyżujemy oraz mutujemy pozostałych osobników 

### 2. PRS
Poszukiwanie przypadkowe, polegające na wybierniu minimum z określonej ilościu losowo wybranych punktów z rozkładem jednostajnym w zadanej dziedzinie.

Ilość wywołań minimalizowanej funkcji w alrogytmie GA nie jest stała, z tego powodu, PRS wywoływany jest z budżetem równym średniej liczbie wywołań GA

## Funkcje użyte w porównaniu

#### 1.Ackley 
<br>
```{r Ackley, message=FALSE, warning=FALSE}
smoof::plot3D(smoof::makeAckleyFunction(2))
```
<br>
Global minimum: 0
<br>

#### 2.Rosenbrock

<br>
```{r Rosenborck, fig.width=8}
rosen <- smoof::makeRosenbrockFunction(2)
smoof::plot3D(rosen)

```
<br>
Global minimum: 0


```{r PRS}
PRS <- function(f, n, dimensions=1){
    minimum <- unname(smoof::getLowerBoxConstraints(f)[1])
    maximum <- unname(smoof::getUpperBoxConstraints(f)[1])
  
  values <- replicate(n, f(runif(dimensions, min = minimum, max = maximum)));
  return(min(values))
}
```

```{r calculations}
calculatePRS <- function(f,n, dimensions, budget = 1000){
  temp_sol <- replicate(n, PRS(f, budget, dimensions))
  return(temp_sol)
}

calculateGA <- function(f, n, dimensions, population = 15, maxiter = 100){
  minimum <- unname(smoof::getLowerBoxConstraints(f)[1])
  maximum <- unname(smoof::getUpperBoxConstraints(f)[1])
  fitness <- function(x) -f(x)
  
  solutions_temp <- replicate(n, GA::ga(type ="real-valued", fitness = fitness, lower = replicate(dimensions, minimum), upper=replicate(dimensions, maximum), maxiter = maxiter, popSize=population, monitor = FALSE)@solution)
  solution <- c()
  iterator <- 1
  for (i in seq(1, (dimensions*n), by=dimensions)) {
    solution[iterator] <- f(solutions_temp[i:(i+(dimensions-1))])
    iterator = iterator + 1
  }
  return(solution)
}
```
```{r helpers}
generateStats <- function(dataset){
  cmean <- mean(dataset)
  cmedian <- median(dataset)
  stats <- c(cmean, cmedian)
  names(stats) <- c("Średnia", "Mediana")
  return(stats)
}
```

## Przeprowadzenie prób losowych

### 1.Ackley

#### 1.1 Dwa wymiary
```{r Ackley_2}
Ackley_2 <- smoof::addCountingWrapper(smoof::makeAckleyFunction(2))
```

##### GA
```{r GA_Ackley_2}
smoof::resetEvaluationCounter(Ackley_2)
solutions_GA_Ackley_2 <- calculateGA(Ackley_2, n = nOfRuns, dimensions = 2)

GA_Ackley_2_stats<-generateStats(solutions_GA_Ackley_2)
GA_Ackley_2_stats

budget <- (smoof::getNumberOfEvaluations(Ackley_2) - nOfRuns) / nOfRuns
```

##### PRS
```{r PRS_Ackley_2}
solutions_PRS_Ackley_2 <- calculatePRS(Ackley_2, nOfRuns, 2, budget)

PRS_Ackley_2_stats<-generateStats(solutions_PRS_Ackley_2)
PRS_Ackley_2_stats

```

#### 1.2 Dziesięć wymiarów
```{r Ackley_10}
Ackley_10 <- smoof::addCountingWrapper(smoof::makeAckleyFunction(10))
```


##### GA
```{r GA_Ackley_10}
smoof::resetEvaluationCounter(Ackley_10)
solutions_GA_Ackley_10 <- calculateGA(Ackley_10, n = nOfRuns, dimensions = 10)

GA_Ackley_10_stats<-generateStats(solutions_GA_Ackley_10)
GA_Ackley_10_stats

budget <- (smoof::getNumberOfEvaluations(Ackley_10) - nOfRuns) / nOfRuns
```

##### PRS
```{r PRS_Ackley_10}
solutions_PRS_Ackley_10 <- calculatePRS(Ackley_10, nOfRuns, 10, budget)

PRS_Ackley_10_stats<-generateStats(solutions_PRS_Ackley_10)
PRS_Ackley_10_stats
```

#### 1.3 Dwadzieścia wymiarów
```{r Ackley_20 }
Ackley_20 <- smoof::addCountingWrapper(smoof::makeAckleyFunction(20))
```

##### GA
```{r GA_Ackley_20}
smoof::resetEvaluationCounter(Ackley_20)
solutions_GA_Ackley_20 <- calculateGA(Ackley_20, n = nOfRuns, dimensions = 20)

GA_Ackley_20_stats<-generateStats(solutions_GA_Ackley_20)
GA_Ackley_20_stats

budget <- (smoof::getNumberOfEvaluations(Ackley_20) - nOfRuns) / nOfRuns
```

##### PRS
```{r PRS_Ackley_20}
solutions_PRS_Ackley_20 <- calculatePRS(Ackley_20, nOfRuns, 20, budget)

PRS_Ackley_20_stats<-generateStats(solutions_PRS_Ackley_20)
PRS_Ackley_20_stats
```

```{r mean hist}
  names_Ackley <- c("2", "10", "20", "2", "10", "20")
  df_Ackley <- data.frame("mean"=c(mean_GA_Ackley_2, mean_GA_Ackley_10, mean_GA_Ackley_20, mean_PRS_Ackley_2, mean_PRS_Ackley_10, mean_PRS_Ackley_20), "names"=names_Ackley, "algorithm"=c(replicate(3, "GA"),replicate(3, "PRS")), dimensions=c(2,10,20,2,10,20) )
  df_Ackley[,'names']<-factor(df_Ackley[,'names'])
  df_Ackley[,'algorithm']<-factor(df_Ackley[,'algorithm'])
  df_Ackley[,'dimensions']<-factor(df_Ackley[,'dimensions'])
ggplot(df_Ackley,                                      
       aes(x = reorder(names, mean),
           y = mean,
           group = dimensions, color=algorithm)) +
  geom_point(size=4)+
  theme(axis.ticks.x=element_blank())+ggtitle("Średnie minima funkcji Ackley") +
  theme(plot.title = element_text(hjust = 0.5))+labs(x = "dimensions")
```
<br>
W każdym z testowanych wymiaróW widzimy przewagę algorytmu GA nad PRS. <br>
Średnia minimów znaleznionych przez algorytm genetyczny przy 2 wymiarach jest ok 20 razy mniejsza od tej wyznaczonej Poszukiwaniem przypadkowym.<br>
W kolejnych wymiarach odpowiednio 3 razy większa i 1,7 raza większa.

<br>

### 2. Rosenbrock

#### 2.1 dwa wymiary
```{r Rosenbrock_2}
Rosenbrock_2 <- smoof::addCountingWrapper(smoof::makeRosenbrockFunction(2))
```

##### GA
```{r GA_Rosenbrock_2}
smoof::resetEvaluationCounter(Rosenbrock_2)
solutions_GA_Rosenbrock_2 <- calculateGA(Rosenbrock_2, n = nOfRuns, dimensions = 2)

GA_Rosenbrock_2_stats<-generateStats(solutions_GA_Rosenbrock_2)
GA_Rosenbrock_2_stats

budget <- (smoof::getNumberOfEvaluations(Rosenbrock_2) - nOfRuns) / nOfRuns
```

##### PRS
```{r PRS_Rosenbrock_2}
solutions_PRS_Rosenbrock_2 <- calculatePRS(Rosenbrock_2, nOfRuns, 2, budget)

PRS_Rosenbrock_2_stats<-generateStats(solutions_PRS_Rosenbrock_2)
PRS_Rosenbrock_2_stats
```

#### 2.2 Dziesięć wymiarów
```{r Rosenbrock_10}
Rosenbrock_10 <- smoof::addCountingWrapper(smoof::makeRosenbrockFunction(10))
```

##### GA
```{r GA_Rosenbrock_10}
smoof::resetEvaluationCounter(Rosenbrock_10)
solutions_GA_Rosenbrock_10 <- calculateGA(Rosenbrock_10, n = nOfRuns, dimensions = 10)

GA_Rosenbrock_10_stats<-generateStats(solutions_GA_Rosenbrock_10)
GA_Rosenbrock_10_stats

budget <- (smoof::getNumberOfEvaluations(Rosenbrock_10) - nOfRuns) / nOfRuns
```

##### PRS
```{r PRS_Rosenbrock_10}
solutions_PRS_Rosenbrock_10 <- calculatePRS(Rosenbrock_10, nOfRuns, 10, budget)

PRS_Rosenbrock_10_stats<-generateStats(solutions_PRS_Rosenbrock_10)
PRS_Rosenbrock_10_stats
```
#### 2.3 Dwadzieścia wymiarów
```{r Rosenbrock_20}
Rosenbrock_20 <- smoof::addCountingWrapper(smoof::makeRosenbrockFunction(20))
```

##### GA
```{r GA_Rosenbrock_20}
smoof::resetEvaluationCounter(Rosenbrock_20)
solutions_GA_Rosenbrock_20 <- calculateGA(Rosenbrock_20, n = nOfRuns, dimensions = 20)

GA_Rosenbrock_20_stats<-generateStats(solutions_GA_Rosenbrock_20)
GA_Rosenbrock_20_stats

budget <- (smoof::getNumberOfEvaluations(Rosenbrock_20) - nOfRuns) / nOfRuns
``` 

##### PRS
```{r PRS_Rosenbrock_20}
solutions_PRS_Rosenbrock_20 <- calculatePRS(Rosenbrock_20, nOfRuns, 20, budget)

PRS_Rosenbrock_20_stats<-generateStats(solutions_PRS_Rosenbrock_20)
PRS_Rosenbrock_20_stats

```
```{r mean plot rosenbrock}

  names_Rosenbrock <- c(2, 10, 20, 2, 10, 20)
  df_Rosenbrock <- data.frame("mean"= c(mean_GA_Rosenbrock_2, mean_GA_Rosenbrock_10, mean_GA_Rosenbrock_20,mean_PRS_Rosenbrock_2, mean_PRS_Rosenbrock_10, mean_PRS_Rosenbrock_20), "names"=names_Rosenbrock, "algorithm"=c(replicate(3, "GA"),replicate(3, "PRS")))
  df_Rosenbrock[,'names']<-factor(df_Rosenbrock[,'names'])
  df_Rosenbrock = df_Rosenbrock %>% arrange(names)
ggplot(df_Rosenbrock,                                      
       aes(x = names,
           y = mean,
           group = 1, color=algorithm )) +
geom_point(size=4)+scale_y_continuous(trans=scales::pseudo_log_trans(base = 10))+
  theme(axis.ticks.x=element_blank())+ggtitle("Średnie minima funkcji Rosenberg") +
  theme(plot.title = element_text(hjust = 0.5))+labs(x = "dimensions")
```
<br>
W funkcji Rosenbrocka widzimy mniejszą różnice w wynikach niż w Acklaya przy 2 wymiarach: <br>
średnie minimum dla GA ~ 0.54 <br>
średnie minimum dla PRS ~ 0.56 <br>
Przy tych wynikach należy jednak spojrzeć na mediane, która w przypadku GA jest 5 razy mniejsza niż jego średnia. Może to świadczyć o dużym rozproszeniu wyników oraz występowaniu elementów odstających.<br>
Kolejne wymiary wskazują na przewage GA, w których średnie minimum było większe od tego uzyskanego za pomocą PRS 60 razy dla 10 wymiarów i 40 dla 20.
<br>
```{r dataframe, results='hide', message=FALSE, warning=FALSE}
  r1 <- replicate(6 * nOfRuns, "PRS")
  r2 <- replicate(6 * nOfRuns, "GA")
  algorithm <- c(r1,r2)
  
  f1 <- replicate(3 * nOfRuns, "Ackley")
  f2 <- replicate(3 * nOfRuns, "Rosenbrock")
  f3 <- replicate(3 * nOfRuns, "Ackley")
  f4 <- replicate(3 * nOfRuns, "Rosenbrock")
  fun <- c(f1,f2,f3,f4)  
  
  d1 <- replicate(nOfRuns, 2)
  d2 <- replicate(nOfRuns, 10)
  d3 <- replicate(nOfRuns, 20)
  d4 <- replicate(nOfRuns, 2)
  d5 <- replicate(nOfRuns, 10)
  d6 <- replicate(nOfRuns, 20)
  dimensions <- c(d1,d2,d3,d4,d5,d6)
  
  values <- c(solutions_PRS_Ackley_2, solutions_PRS_Ackley_10, solutions_PRS_Ackley_20, solutions_PRS_Rosenbrock_2, solutions_PRS_Rosenbrock_10, solutions_PRS_Rosenbrock_20, solutions_GA_Ackley_2, solutions_GA_Ackley_10, solutions_GA_Ackley_20, solutions_GA_Rosenbrock_2, solutions_GA_Rosenbrock_10, solutions_GA_Rosenbrock_20)
  
  df <- data.frame(values, dimensions, fun, algorithm)
  df[,'dimensions']<-factor(df[,'dimensions'])
  df[,'fun']<-factor(df[,'fun'])
  df[,'algorithm']<-factor(df[,'algorithm'])
  summary(df)
  head(df)
  
```


### Analiza

#### Funkcja Ackley'a 2 wymiary

##### Rozłożenie wyników
```{r plot_Ackley_2, echo=FALSE,message=FALSE, warning=FALSE}
  plot_Ackley_2_hist <- ggplot(df %>% filter(dimensions == 2, fun == "Ackley"), aes(x=values, color=algorithm))+
  geom_histogram(fill="white", alpha=0.5, position="identity",binwidth=1) + scale_y_continuous(trans=scales::pseudo_log_trans(base = 10))

  plot_PRS_Ackley_2_violin <- df %>% filter(algorithm == "PRS", fun == "Ackley", dimensions == 2) %>% ggplot(aes(x=dimensions, y=values, color="blue")) +  geom_violin(color="lightblue") +  geom_boxplot(width=0.1, color="lightblue")+ theme(legend.position = "none",axis.title.x = element_blank(),axis.text.x=element_blank(),
        axis.ticks.x=element_blank())+stat_summary(fun="mean", color = "black", shape=20)
  
  plot_GA_Ackley_2_violin <-  df %>% filter(algorithm == "GA", fun == "Ackley", dimensions == 2) %>% ggplot(aes(x=dimensions, y=values, color="red")) +  geom_violin()+ geom_boxplot(width=0.1)+ theme(legend.position = "none",axis.title.x = element_blank(),axis.text.x=element_blank(),
        axis.ticks.x=element_blank())+stat_summary(fun="mean", color = "black", shape=20)

  grid.arrange(plot_Ackley_2_hist, arrangeGrob(plot_GA_Ackley_2_violin, plot_PRS_Ackley_2_violin), ncol=2,top = "Ackley 2 dimensions" )
```


```{r t.test_Ackley_2, echo=FALSE}
t.test( solutions_GA_Ackley_2, solutions_PRS_Ackley_2 )
```
p-wartość jest bardzo mała więc można z dużym prawdopodobieństwem założyć, że funkcje zwaracają różne wyniki

<br>

#### Funkcja Ackley'a 10 wymiarów

<br>
```{r plot_Ackley_10,message=FALSE, warning=FALSE}
  plot_Ackley_10_hist <- ggplot(df %>% filter(dimensions == 10, fun == "Ackley"), aes(x=values, color=algorithm))+
  geom_histogram(fill="white", alpha=0.5, position="identity",binwidth=1) + scale_y_continuous(trans=scales::pseudo_log_trans(base = 10))

  plot_PRS_Ackley_10_violin <- df %>% filter(algorithm == "PRS", fun == "Ackley", dimensions == 10) %>% ggplot(aes(x=dimensions, y=values, color="blue")) +  geom_violin(color="lightblue") +  geom_boxplot(width=0.1, color="lightblue")+ theme(legend.position = "none",axis.title.x = element_blank(),axis.text.x=element_blank(),
        axis.ticks.x=element_blank())+stat_summary(fun="mean", color = "black", shape=20)
  
  plot_GA_Ackley_10_violin <-  df %>% filter(algorithm == "GA", fun == "Ackley", dimensions == 10) %>% ggplot(aes(x=dimensions, y=values, color="red")) +  geom_violin()+ geom_boxplot(width=0.1)+ theme(legend.position = "none",axis.title.x = element_blank(),axis.text.x=element_blank(),
        axis.ticks.x=element_blank())+stat_summary(fun="mean", color = "black", shape=20)

  grid.arrange(plot_Ackley_10_hist, arrangeGrob(plot_GA_Ackley_10_violin, plot_PRS_Ackley_10_violin), ncol=2,top = "Ackley 10 dimensions" )
```
```{r t.test_Ackley_10}
t.test( solutions_GA_Ackley_10, solutions_PRS_Ackley_10 )
```
<br>

#### Funkcja Ackley'a 20 wymiarów

<br>
```{r plot_Ackley_20,message=FALSE, warning=FALSE}
  plot_Ackley_20_hist <- ggplot(df %>% filter(dimensions == 20, fun == "Ackley"), aes(x=values, color=algorithm))+
  geom_histogram(fill="white", alpha=0.5, position="identity",binwidth=1) + scale_y_continuous(trans=scales::pseudo_log_trans(base = 10))

  plot_PRS_Ackley_20_violin <- df %>% filter(algorithm == "PRS", fun == "Ackley", dimensions == 20) %>% ggplot(aes(x=dimensions, y=values, color="blue")) +  geom_violin(color="lightblue") +  geom_boxplot(width=0.1, color="lightblue")+ theme(legend.position = "none",axis.title.x = element_blank(),axis.text.x=element_blank(),
        axis.ticks.x=element_blank())+stat_summary(fun="mean", color = "black", shape=20)
  
  plot_GA_Ackley_20_violin <-  df %>% filter(algorithm == "GA", fun == "Ackley", dimensions == 20) %>% ggplot(aes(x=dimensions, y=values, color="red")) +  geom_violin()+ geom_boxplot(width=0.1)+ theme(legend.position = "none",axis.title.x = element_blank(),axis.text.x=element_blank(),
        axis.ticks.x=element_blank())+stat_summary(fun="mean", color = "black", shape=20)

  grid.arrange(plot_Ackley_20_hist, arrangeGrob(plot_GA_Ackley_20_violin, plot_PRS_Ackley_20_violin), ncol=2,top = "Ackley 20 dimensions" )
```
```{r t.test_Ackley_20}
t.test( solutions_GA_Ackley_20, solutions_PRS_Ackley_20 )
```
<br>

#### Funkcja Rosenbrock'a 2 wymiary

<br>
```{r plot_Rosenbrock_2,message=FALSE, warning=FALSE}
  plot_Rosenbrock_2_hist <- ggplot(df %>% filter(dimensions == 2, fun == "Rosenbrock"), aes(x=values, color=algorithm))+
  geom_histogram(fill="white", alpha=0.5, position="identity",binwidth=0.2 ) + scale_y_continuous(trans=scales::pseudo_log_trans(base = 10))

  plot_PRS_Rosenbrock_2_violin <- df %>% filter(algorithm == "PRS", fun == "Rosenbrock", dimensions == 2) %>% ggplot(aes(x=dimensions, y=values, color="blue")) +  geom_violin(color="lightblue") +  geom_boxplot(width=0.1, color="lightblue")+ theme(legend.position = "none",axis.title.x = element_blank(),axis.text.x=element_blank(),
        axis.ticks.x=element_blank())+stat_summary(fun="mean", color = "black", shape=20)
  
  plot_GA_Rosenbrock_2_violin <-  df %>% filter(algorithm == "GA", fun == "Rosenbrock", dimensions == 2) %>% ggplot(aes(x=dimensions, y=values, color="red")) +  geom_violin()+ geom_boxplot(width=0.1)+ theme(legend.position = "none",axis.title.x = element_blank(),axis.text.x=element_blank(),
        axis.ticks.x=element_blank())+stat_summary(fun="mean", color = "black", shape=20)+ scale_y_continuous(trans=scales::pseudo_log_trans(base = 10))

  grid.arrange(plot_Rosenbrock_2_hist, arrangeGrob(plot_GA_Rosenbrock_2_violin, plot_PRS_Rosenbrock_2_violin), ncol=2,top = "Rosenbrock 2 dimensions" )
```
```{r t.test_Rosenbrock_2}
t.test( solutions_GA_Rosenbrock_2, solutions_PRS_Rosenbrock_2 )
```
<br>

#### Funkcja Rosenbrock'a 10 wymiarów

<br>
```{r plot_Rosenbrock_10,message=FALSE, warning=FALSE}
  plot_Rosenbrock_10_hist <- ggplot(df %>% filter(dimensions == 10, fun == "Rosenbrock"), aes(x=values, color=algorithm))+
  geom_histogram(fill="white", alpha=0.5, position="identity",binwidth=5000) + scale_y_continuous(trans=scales::pseudo_log_trans(base = 10))

  plot_PRS_Rosenbrock_10_violin <- df %>% filter(algorithm == "PRS", fun == "Rosenbrock", dimensions == 10) %>% ggplot(aes(x=dimensions, y=values, color="blue")) +  geom_violin(color="lightblue") +  geom_boxplot(width=0.1, color="lightblue")+ theme(legend.position = "none",axis.title.x = element_blank(),axis.text.x=element_blank(),
        axis.ticks.x=element_blank())+stat_summary(fun="mean", color = "black", shape=20)
  
  plot_GA_Rosenbrock_10_violin <-  df %>% filter(algorithm == "GA", fun == "Rosenbrock", dimensions == 10) %>% ggplot(aes(x=dimensions, y=values, color="red")) +  geom_violin()+ geom_boxplot(width=0.1)+ theme(legend.position = "none",axis.title.x = element_blank(),axis.text.x=element_blank(),
        axis.ticks.x=element_blank())+stat_summary(fun="mean", color = "black", shape=20)

  grid.arrange(plot_Rosenbrock_10_hist, arrangeGrob(plot_GA_Rosenbrock_10_violin, plot_PRS_Rosenbrock_10_violin), ncol=2,top = "Rosenbrock 10 dimensions" )
```
```{r t.test_Rosenbrock_10}
t.test( solutions_GA_Rosenbrock_10, solutions_PRS_Rosenbrock_10 )
```
<br>

#### Funkcja Rosenbrock'a 20 wymiarów

<br>
```{r plot_Rosenbrock_20}
  plot_Rosenbrock_20_hist <- ggplot(df %>% filter(dimensions == 20, fun == "Rosenbrock"), aes(x=values, color=algorithm))+
  geom_histogram(fill="white", alpha=0.5, position="identity",binwidth=10000) + scale_y_continuous(trans=scales::pseudo_log_trans(base = 10))

  plot_PRS_Rosenbrock_20_violin <- df %>% filter(algorithm == "PRS", fun == "Rosenbrock", dimensions == 20) %>% ggplot(aes(x=dimensions, y=values, color="blue")) +  geom_violin(color="lightblue") +  geom_boxplot(width=0.1, color="lightblue")+ theme(legend.position = "none",axis.title.x = element_blank(),axis.text.x=element_blank(),
        axis.ticks.x=element_blank())+stat_summary(fun="mean", color = "black", shape=20)
  
  plot_GA_Rosenbrock_20_violin <-  df %>% filter(algorithm == "GA", fun == "Rosenbrock", dimensions == 20) %>% ggplot(aes(x=dimensions, y=values, color="red")) +  geom_violin()+ geom_boxplot(width=0.1)+ theme(legend.position = "none",axis.title.x = element_blank(),axis.text.x=element_blank(),
        axis.ticks.x=element_blank())+stat_summary(fun="mean", color = "black", shape=20)

  grid.arrange(plot_Rosenbrock_20_hist, arrangeGrob(plot_GA_Rosenbrock_20_violin, plot_PRS_Rosenbrock_20_violin), ncol=2,top = "Rosenbrock 20 dimensions" )
```
```{r t.test_Rosenbrock_20}
t.test( solutions_GA_Rosenbrock_20, solutions_PRS_Rosenbrock_20 )
```

<br>


