---
title: "Projekt statystyka"
output:
  html_document: default
  pdf_document: default
---
```{r include = FALSE}
knitr::opts_chunk$set(echo=FALSE)
knitr::opts_chunk$set(warning = FALSE)
knitr::opts_chunk$set(message = FALSE)
knitr::opts_chunk$set(fig.align = "center")
set.seed(420)
nOfRuns <- 50
populationSize <- 15
budgetSum <- 0
pValues <- c()
confs <- c()
```
```{r initial, results='hide', message=FALSE, warning=FALSE}
  library(tidyverse)
  library(ggplot2)
  library(gridExtra)
```

## Użyte algorytmy

### 1. GA
Algortym Genetyczny z biblioteki GA. Na start wybierane jest p punktów (gdzie p jest polulacją).
Następnie powtarzamy podane kroki:
- wyliczamy fitness score z populacji
- wybieramy osobników o największym fitness score, i dodajemy ich do populacji następnej ery
- krzyżujemy oraz mutujemy pozostałych osobników 

### 2. PRS
Poszukiwanie przypadkowe, polegające na wybierniu minimum z określonej ilościu losowo wybranych punktów z rozkładem jednostajnym w zadanej dziedzinie.

Ilość wywołań minimalizowanej funkcji w alrogytmie GA nie jest stała, z tego powodu, PRS wywoływany jest z budżetem równym średniej liczbie wywołań GA

## Funkcje użyte w porównaniu

#### 1.Ackley 
<br>
```{r Ackley, fig.width=8}
smoof::plot3D(smoof::makeAckleyFunction(2))
```
<br>
Global minimum: 0
<br>

#### 2.Rosenbrock

<br>
```{r Rosenborck, fig.width=8}
rosen <- smoof::makeRosenbrockFunction(2)
smoof::plot3D(rosen)

```
<br>
Global minimum: 0


```{r PRS}
PRS <- function(f, n, dimensions=1){
    minimum <- unname(smoof::getLowerBoxConstraints(f)[1])
    maximum <- unname(smoof::getUpperBoxConstraints(f)[1])
  
  values <- replicate(n, f(runif(dimensions, min = minimum, max = maximum)));
  return(min(values))
}
```

```{r calculations}
calculatePRS <- function(f,n, dimensions, budget = 1000){
  temp_sol <- replicate(n, PRS(f, budget, dimensions))
  return(temp_sol)
}

calculateGA <- function(f, n, dimensions, population = populationSize, maxiter = 100){
  minimum <- unname(smoof::getLowerBoxConstraints(f)[1])
  maximum <- unname(smoof::getUpperBoxConstraints(f)[1])
  fitness <- function(x) -f(x)
  
  solutions_temp <- replicate(n, GA::ga(type ="real-valued", fitness = fitness, lower = replicate(dimensions, minimum), upper=replicate(dimensions, maximum), maxiter = maxiter, popSize=population, monitor = FALSE)@solution)
  solution <- c()
  iterator <- 1
  for (i in seq(1, (dimensions*n), by=dimensions)) {
    solution[iterator] <- f(solutions_temp[i:(i+(dimensions-1))])
    iterator = iterator + 1
  }
  return(solution)
}
```
```{r helpers}
generateStats <- function(dataset){
  cmean <- mean(dataset)
  cmedian <- median(dataset)
  stats <- c(cmean, cmedian)
  names(stats) <- c("Średnia", "Mediana")
  return(stats)
}
```

```{r Ackley_2}
Ackley_2 <- smoof::addCountingWrapper(smoof::makeAckleyFunction(2))
```
```{r GA_Ackley_2}
smoof::resetEvaluationCounter(Ackley_2)
solutions_GA_Ackley_2 <- calculateGA(Ackley_2, n = nOfRuns, dimensions = 2)
budget <- (smoof::getNumberOfEvaluations(Ackley_2) - nOfRuns) / nOfRuns
budgetSum <- budget
```

## Przeprowadzenie prób losowych

Średni budżet na wykonanie: `r round(budget, 0)`

### 1.Ackley

#### 1.1 Dwa wymiary


##### GA


 
```{r GA_Ackley_2_print}
GA_Ackley_2_stats<-generateStats(solutions_GA_Ackley_2)
GA_Ackley_2_stats
```

##### PRS
```{r PRS_Ackley_2}
solutions_PRS_Ackley_2 <- calculatePRS(Ackley_2, nOfRuns, 2, budget)

PRS_Ackley_2_stats<-generateStats(solutions_PRS_Ackley_2)
PRS_Ackley_2_stats

```

#### 1.2 Dziesięć wymiarów
```{r Ackley_10}
Ackley_10 <- smoof::addCountingWrapper(smoof::makeAckleyFunction(10))
```


##### GA
```{r GA_Ackley_10}
smoof::resetEvaluationCounter(Ackley_10)
solutions_GA_Ackley_10 <- calculateGA(Ackley_10, n = nOfRuns, dimensions = 10)

GA_Ackley_10_stats<-generateStats(solutions_GA_Ackley_10)
GA_Ackley_10_stats

budget <- (smoof::getNumberOfEvaluations(Ackley_10) - nOfRuns) / nOfRuns
budgetSum <- budgetSum + budget
```

##### PRS
```{r PRS_Ackley_10}
solutions_PRS_Ackley_10 <- calculatePRS(Ackley_10, nOfRuns, 10, budget)

PRS_Ackley_10_stats<-generateStats(solutions_PRS_Ackley_10)
PRS_Ackley_10_stats
```

#### 1.3 Dwadzieścia wymiarów
```{r Ackley_20 }
Ackley_20 <- smoof::addCountingWrapper(smoof::makeAckleyFunction(20))
```

##### GA
```{r GA_Ackley_20}
smoof::resetEvaluationCounter(Ackley_20)
solutions_GA_Ackley_20 <- calculateGA(Ackley_20, n = nOfRuns, dimensions = 20)

GA_Ackley_20_stats<-generateStats(solutions_GA_Ackley_20)
GA_Ackley_20_stats

budget <- (smoof::getNumberOfEvaluations(Ackley_20) - nOfRuns) / nOfRuns
budgetSum <- budgetSum + budget
```

##### PRS
```{r PRS_Ackley_20}
solutions_PRS_Ackley_20 <- calculatePRS(Ackley_20, nOfRuns, 20, budget)

PRS_Ackley_20_stats<-generateStats(solutions_PRS_Ackley_20)
PRS_Ackley_20_stats
```

```{r mean hist}
  names_Ackley <- c("2", "10", "20", "2", "10", "20")
  df_Ackley <- data.frame("mean"=c(GA_Ackley_2_stats[1], GA_Ackley_10_stats[1], GA_Ackley_20_stats[1], PRS_Ackley_2_stats[1], PRS_Ackley_10_stats[1], PRS_Ackley_20_stats[1]), "names"=names_Ackley, "algorithm"=c(replicate(3, "GA"),replicate(3, "PRS")), dimensions=c(2,10,20,2,10,20) )
  df_Ackley[,'names']<-factor(df_Ackley[,'names'])
  df_Ackley[,'algorithm']<-factor(df_Ackley[,'algorithm'])
  df_Ackley[,'dimensions']<-factor(df_Ackley[,'dimensions'])
ggplot(df_Ackley,                                      
       aes(x = reorder(names, mean),
           y = mean,
           group = dimensions, color=algorithm)) +
  geom_point(size=4)+
  theme(axis.ticks.x=element_blank())+ggtitle("Średnie minima funkcji Ackley") +
  theme(plot.title = element_text(hjust = 0.5))+labs(x = "dimensions")
```
<br>
W każdym z testowanych wymiaróW widzimy przewagę algorytmu GA nad PRS. <br>
Średnia minimów znaleznionych przez algorytm genetyczny przy 2 wymiarach jest ok `r round(PRS_Ackley_2_stats[1]/GA_Ackley_2_stats[1], 0)` razy mniejsza od tej wyznaczonej Poszukiwaniem przypadkowym.<br>
W kolejnych wymiarach odpowiednio `r round(PRS_Ackley_10_stats[1]/GA_Ackley_10_stats[1], 0)` razy większa i `r round(PRS_Ackley_20_stats[1]/GA_Ackley_20_stats[1], 1)` raza większa.

<br>

### 2. Rosenbrock

#### 2.1 dwa wymiary
```{r Rosenbrock_2}
Rosenbrock_2 <- smoof::addCountingWrapper(smoof::makeRosenbrockFunction(2))
```

##### GA
```{r GA_Rosenbrock_2}
smoof::resetEvaluationCounter(Rosenbrock_2)
solutions_GA_Rosenbrock_2 <- calculateGA(Rosenbrock_2, n = nOfRuns, dimensions = 2)

GA_Rosenbrock_2_stats<-generateStats(solutions_GA_Rosenbrock_2)
GA_Rosenbrock_2_stats

budget <- (smoof::getNumberOfEvaluations(Rosenbrock_2) - nOfRuns) / nOfRuns
budgetSum <- budgetSum + budget
```

##### PRS
```{r PRS_Rosenbrock_2}
solutions_PRS_Rosenbrock_2 <- calculatePRS(Rosenbrock_2, nOfRuns, 2, budget)

PRS_Rosenbrock_2_stats<-generateStats(solutions_PRS_Rosenbrock_2)
PRS_Rosenbrock_2_stats
```

#### 2.2 Dziesięć wymiarów
```{r Rosenbrock_10}
Rosenbrock_10 <- smoof::addCountingWrapper(smoof::makeRosenbrockFunction(10))
```

##### GA
```{r GA_Rosenbrock_10}
smoof::resetEvaluationCounter(Rosenbrock_10)
solutions_GA_Rosenbrock_10 <- calculateGA(Rosenbrock_10, n = nOfRuns, dimensions = 10)

GA_Rosenbrock_10_stats<-generateStats(solutions_GA_Rosenbrock_10)
GA_Rosenbrock_10_stats


budget <- (smoof::getNumberOfEvaluations(Rosenbrock_10) - nOfRuns) / nOfRuns
budgetSum <- budgetSum + budget
```

##### PRS
```{r PRS_Rosenbrock_10}
solutions_PRS_Rosenbrock_10 <- calculatePRS(Rosenbrock_10, nOfRuns, 10, budget)

PRS_Rosenbrock_10_stats<-generateStats(solutions_PRS_Rosenbrock_10)
PRS_Rosenbrock_10_stats
```
#### 2.3 Dwadzieścia wymiarów
```{r Rosenbrock_20}
Rosenbrock_20 <- smoof::addCountingWrapper(smoof::makeRosenbrockFunction(20))
```

##### GA
```{r GA_Rosenbrock_20}
smoof::resetEvaluationCounter(Rosenbrock_20)
solutions_GA_Rosenbrock_20 <- calculateGA(Rosenbrock_20, n = nOfRuns, dimensions = 20)

GA_Rosenbrock_20_stats<-generateStats(solutions_GA_Rosenbrock_20)
GA_Rosenbrock_20_stats

budget <- (smoof::getNumberOfEvaluations(Rosenbrock_20) - nOfRuns) / nOfRuns
budgetSum <- budgetSum + budget
budgetSum <- budgetSum / 6
``` 

##### PRS
```{r PRS_Rosenbrock_20}
solutions_PRS_Rosenbrock_20 <- calculatePRS(Rosenbrock_20, nOfRuns, 20, budget)

PRS_Rosenbrock_20_stats<-generateStats(solutions_PRS_Rosenbrock_20)
PRS_Rosenbrock_20_stats
```
```{r mean plot rosenbrock}

  names_Rosenbrock <- c("2", "10", "20", "2", "10", "20")
  df_Rosenbrock <- data.frame("mean"= c(GA_Rosenbrock_2_stats[1], GA_Rosenbrock_10_stats[1], GA_Rosenbrock_20_stats[1], PRS_Rosenbrock_2_stats[1], PRS_Rosenbrock_10_stats[1],
          PRS_Rosenbrock_20_stats[1]), "names"=names_Rosenbrock, "algorithm"=c(replicate(3, "GA"),replicate(3, "PRS")))
  df_Rosenbrock[,'names']<-factor(df_Rosenbrock[,'names'])
ggplot(df_Rosenbrock,                                      
       aes(x = reorder(names, mean),
           y = mean,
           group = 1, color=algorithm )) +
  geom_point(size=4)+scale_y_continuous(trans=scales::pseudo_log_trans(base = 10))+
  theme(axis.ticks.x=element_blank())+ggtitle("Średnie minima funkcji Rosenberg") +
  theme(plot.title = element_text(hjust = 0.5))+labs(x = "dimensions")
```
<br>
W funkcji Rosenbrocka widzimy mniejszą różnice w wynikach niż w Acklaya przy 2 wymiarach: <br>
średnie minimum dla GA ~ `r format(GA_Rosenbrock_2_stats[1], digits = 2)` <br>
średnie minimum dla PRS ~ `r format(PRS_Rosenbrock_2_stats[1], digits = 2)` <br>
Przy tych wynikach należy jednak spojrzeć na mediane, która w przypadku GA jest `r round(GA_Rosenbrock_2_stats[2]/GA_Rosenbrock_2_stats[2], 0)` razy mniejsza niż jego średnia. Może to świadczyć o dużym rozproszeniu wyników oraz występowaniu elementów odstających.<br>
Kolejne wymiary wskazują na przewage GA, w których średnie minimum było większe od tego uzyskanego za pomocą PRS 60 razy dla 10 wymiarów i 40 dla 20.
<br>
```{r dataframe, results='hide', message=FALSE, warning=FALSE}
  r1 <- replicate(6 * nOfRuns, "PRS")
  r2 <- replicate(6 * nOfRuns, "GA")
  algorithm <- c(r1,r2)
  
  f1 <- replicate(3 * nOfRuns, "Ackley")
  f2 <- replicate(3 * nOfRuns, "Rosenbrock")
  f3 <- replicate(3 * nOfRuns, "Ackley")
  f4 <- replicate(3 * nOfRuns, "Rosenbrock")
  fun <- c(f1,f2,f3,f4)  
  
  d1 <- replicate(nOfRuns, 2)
  d2 <- replicate(nOfRuns, 10)
  d3 <- replicate(nOfRuns, 20)
  d4 <- replicate(nOfRuns, 2)
  d5 <- replicate(nOfRuns, 10)
  d6 <- replicate(nOfRuns, 20)
  dimensions <- c(d1,d2,d3,d4,d5,d6)
  
  values <- c(solutions_PRS_Ackley_2, solutions_PRS_Ackley_10, solutions_PRS_Ackley_20, solutions_PRS_Rosenbrock_2, solutions_PRS_Rosenbrock_10, solutions_PRS_Rosenbrock_20, solutions_GA_Ackley_2, solutions_GA_Ackley_10, solutions_GA_Ackley_20, solutions_GA_Rosenbrock_2, solutions_GA_Rosenbrock_10, solutions_GA_Rosenbrock_20)
  
  df <- data.frame(values, dimensions, fun, algorithm)
  df[,'dimensions']<-factor(df[,'dimensions'])
  df[,'fun']<-factor(df[,'fun'])
  df[,'algorithm']<-factor(df[,'algorithm'])
  summary(df)
  head(df)
  
```


### Analiza

#### Funkcja Ackley'a 2 wymiary

##### Rozłożenie wyników
```{r plot_Ackley_2, echo=FALSE,message=FALSE, warning=FALSE}
  plot_Ackley_2_hist <- ggplot(df %>% filter(dimensions == 2, fun == "Ackley"), aes(x=values, color=algorithm))+
  geom_histogram(fill="white", alpha=0.5, position="identity",binwidth=1) + scale_y_continuous(trans=scales::pseudo_log_trans(base = 10))

  plot_PRS_Ackley_2_violin <- df %>% filter(algorithm == "PRS", fun == "Ackley", dimensions == 2) %>% ggplot(aes(x=dimensions, y=values, color="blue")) +  geom_violin(color="lightblue") +  geom_boxplot(width=0.1, color="lightblue")+ theme(legend.position = "none",axis.title.x = element_blank(),axis.text.x=element_blank(),
        axis.ticks.x=element_blank())+stat_summary(fun="mean", color = "black", shape=20)
  
  plot_GA_Ackley_2_violin <-  df %>% filter(algorithm == "GA", fun == "Ackley", dimensions == 2) %>% ggplot(aes(x=dimensions, y=values, color="red")) +  geom_violin()+ geom_boxplot(width=0.1)+ theme(legend.position = "none",axis.title.x = element_blank(),axis.text.x=element_blank(),
        axis.ticks.x=element_blank())+stat_summary(fun="mean", color = "black", shape=20)

  grid.arrange(plot_Ackley_2_hist, arrangeGrob(plot_GA_Ackley_2_violin, plot_PRS_Ackley_2_violin), ncol=2,top = "Ackley 2 dimensions" )

```
```{r Ackley_2_summary}
  quartiles <- quantile((df %>% filter(algorithm == "GA", fun == "Ackley", dimensions == 2))$values, probs=c(.25, .75), na.rm = FALSE)
IQR <- IQR((df %>% filter(algorithm == "GA", fun == "Ackley", dimensions == 2))$values)
Lower <- quartiles[1] - 1.5*IQR
Upper <- quartiles[2] + 1.5*IQR 
solutions_GA_Ackley_2_clean <- (df %>% filter(algorithm == "GA", fun == "Ackley", dimensions == 2, values > Lower, values < Upper))$values

mean_GA_Ackley_2_clean <- mean(solutions_GA_Ackley_2_clean)
  
```
Tak jak przypuszczaliśmy, odnosząc się wcześneij do wartości średniej i mediany, algorytm ga posiada wartości odstające znacznie zmniejszające średnią minimów.<br>
Opuszczenie ich w procesie liczenia średniej powoduje spadek średniej minimum z `r format(GA_Ackley_2_stats[1], digits = 2)` do `r format(mean_GA_Ackley_2_clean, digits = 2)`<br>
Wyniki algorytmu PRS, są rozłożone równomiernie wokół mediany, bez wartości odstających.

```{r t.test_Ackley_2, echo=FALSE}
t1 = t.test( solutions_GA_Ackley_2, solutions_PRS_Ackley_2 )
pValues <- append(pValues, t1$p.value)
confs <- append(confs, t1$conf.int)
t1
```

<br>

#### Funkcja Ackley'a 10 wymiarów

<br>
```{r plot_Ackley_10,message=FALSE, warning=FALSE}
  plot_Ackley_10_hist <- ggplot(df %>% filter(dimensions == 10, fun == "Ackley"), aes(x=values, color=algorithm))+
  geom_histogram(fill="white", alpha=0.5, position="identity",binwidth=1) + scale_y_continuous(trans=scales::pseudo_log_trans(base = 10))

  plot_PRS_Ackley_10_violin <- df %>% filter(algorithm == "PRS", fun == "Ackley", dimensions == 10) %>% ggplot(aes(x=dimensions, y=values, color="blue")) +  geom_violin(color="lightblue") +  geom_boxplot(width=0.1, color="lightblue")+ theme(legend.position = "none",axis.title.x = element_blank(),axis.text.x=element_blank(),
        axis.ticks.x=element_blank())+stat_summary(fun="mean", color = "black", shape=20)
  
  plot_GA_Ackley_10_violin <-  df %>% filter(algorithm == "GA", fun == "Ackley", dimensions == 10) %>% ggplot(aes(x=dimensions, y=values, color="red")) +  geom_violin()+ geom_boxplot(width=0.1)+ theme(legend.position = "none",axis.title.x = element_blank(),axis.text.x=element_blank(),
        axis.ticks.x=element_blank())+stat_summary(fun="mean", color = "black", shape=20)

  grid.arrange(plot_Ackley_10_hist, arrangeGrob(plot_GA_Ackley_10_violin, plot_PRS_Ackley_10_violin), ncol=2,top = "Ackley 10 dimensions" )
  
```
<br>
Przy wyższych wymiarach wartości zarówno Algorytmu GA jak i PRS są równomiernie rozłożone z lepszymi wynikami metody genetycznej.
<br>
```{r t.test_Ackley_10}
t2 = t.test( solutions_GA_Ackley_10, solutions_PRS_Ackley_10 )
pValues <- append(pValues, t2$p.value)
confs <- append(confs, t2$conf.int)
t2
```
<br>

#### Funkcja Ackley'a 20 wymiarów

<br>
```{r plot_Ackley_20,message=FALSE, warning=FALSE}
  plot_Ackley_20_hist <- ggplot(df %>% filter(dimensions == 20, fun == "Ackley"), aes(x=values, color=algorithm))+
  geom_histogram(fill="white", alpha=0.5, position="identity",binwidth=1) + scale_y_continuous(trans=scales::pseudo_log_trans(base = 10))

  plot_PRS_Ackley_20_violin <- df %>% filter(algorithm == "PRS", fun == "Ackley", dimensions == 20) %>% ggplot(aes(x=dimensions, y=values, color="blue")) +  geom_violin(color="lightblue") +  geom_boxplot(width=0.1, color="lightblue")+ theme(legend.position = "none",axis.title.x = element_blank(),axis.text.x=element_blank(),
        axis.ticks.x=element_blank())+stat_summary(fun="mean", color = "black", shape=20)
  
  plot_GA_Ackley_20_violin <-  df %>% filter(algorithm == "GA", fun == "Ackley", dimensions == 20) %>% ggplot(aes(x=dimensions, y=values, color="red")) +  geom_violin()+ geom_boxplot(width=0.1)+ theme(legend.position = "none",axis.title.x = element_blank(),axis.text.x=element_blank(),
        axis.ticks.x=element_blank())+stat_summary(fun="mean", color = "black", shape=20)

  grid.arrange(plot_Ackley_20_hist, arrangeGrob(plot_GA_Ackley_20_violin, plot_PRS_Ackley_20_violin), ncol=2,top = "Ackley 20 dimensions" )
```
```{r t.test_Ackley_20}
t3 = t.test( solutions_GA_Ackley_20, solutions_PRS_Ackley_20 )
pValues <- append(pValues, t3$p.value)
confs <- append(confs, t3$conf.int)
t3
```
<br>

#### Funkcja Rosenbrock'a 2 wymiary

<br>
```{r plot_Rosenbrock_2,message=FALSE, warning=FALSE}
  plot_Rosenbrock_2_hist <- ggplot(df %>% filter(dimensions == 2, fun == "Rosenbrock"), aes(x=values, color=algorithm))+
  geom_histogram(fill="white", alpha=0.5, position="identity",binwidth=0.2 ) + scale_y_continuous(trans=scales::pseudo_log_trans(base = 10))

  plot_PRS_Rosenbrock_2_violin <- df %>% filter(algorithm == "PRS", fun == "Rosenbrock", dimensions == 2) %>% ggplot(aes(x=dimensions, y=values, color="blue")) +  geom_violin(color="lightblue") +  geom_boxplot(width=0.1, color="lightblue")+ theme(legend.position = "none",axis.title.x = element_blank(),axis.text.x=element_blank(),
        axis.ticks.x=element_blank())+stat_summary(fun="mean", color = "black", shape=20)
  
  plot_GA_Rosenbrock_2_violin <-  df %>% filter(algorithm == "GA", fun == "Rosenbrock", dimensions == 2) %>% ggplot(aes(x=dimensions, y=values, color="red")) +  geom_violin()+ geom_boxplot(width=0.1)+ theme(legend.position = "none",axis.title.x = element_blank(),axis.text.x=element_blank(),
        axis.ticks.x=element_blank())+stat_summary(fun="mean", color = "black", shape=20)+ scale_y_continuous(trans=scales::pseudo_log_trans(base = 10))

  grid.arrange(plot_Rosenbrock_2_hist, arrangeGrob(plot_GA_Rosenbrock_2_violin, plot_PRS_Rosenbrock_2_violin), ncol=2,top = "Rosenbrock 2 dimensions" )
```
```{r Rosenbrock_2_summary}
  temp <- (df %>% filter(algorithm == "GA", fun == "Rosenbrock", dimensions == 2))$values
  quartiles <- quantile(temp, probs=c(.25, .75), na.rm = FALSE)
  IQR <- IQR(temp)
  Lower <- quartiles[1] - 1.5*IQR
  Upper <- quartiles[2] + 1.5*IQR 
  solutions_GA_Rosenbrock_2_clean <- (df %>% filter(algorithm == "GA", fun == "Rosenbrock", dimensions == 2, values > Lower, values < Upper))$values
  
  mean_GA_Rosenbrock_2_clean <- mean(solutions_GA_Rosenbrock_2_clean)
  
```
Podobnie jak w przypadku funkcji Ackley'a, Algorytm GA posiada wartości odstające o dużej odległości od mediany.
Opuszczenie ich w procesie liczenia średniej powoduje spadek średniej minimum z `r format(GA_Rosenbrock_2_stats[1], digits = 2)` do `r format(mean_GA_Rosenbrock_2_clean, digits = 2)`<br>
```{r t.test_Rosenbrock_2}
t4 = t.test( solutions_GA_Rosenbrock_2, solutions_PRS_Rosenbrock_2 )
pValues <- append(pValues, t4$p.value)
confs <- append(confs, t4$conf.int)
t4
```
<br>

#### Funkcja Rosenbrock'a 10 wymiarów

<br>
```{r plot_Rosenbrock_10,message=FALSE, warning=FALSE}
  plot_Rosenbrock_10_hist <- ggplot(df %>% filter(dimensions == 10, fun == "Rosenbrock"), aes(x=values, color=algorithm))+
  geom_histogram(fill="white", alpha=0.5, position="identity",binwidth=5000) + scale_y_continuous(trans=scales::pseudo_log_trans(base = 10))

  plot_PRS_Rosenbrock_10_violin <- df %>% filter(algorithm == "PRS", fun == "Rosenbrock", dimensions == 10) %>% ggplot(aes(x=dimensions, y=values, color="blue")) +  geom_violin(color="lightblue") +  geom_boxplot(width=0.1, color="lightblue")+ theme(legend.position = "none",axis.title.x = element_blank(),axis.text.x=element_blank(),
        axis.ticks.x=element_blank())+stat_summary(fun="mean", color = "black", shape=20)
  
  plot_GA_Rosenbrock_10_violin <-  df %>% filter(algorithm == "GA", fun == "Rosenbrock", dimensions == 10) %>% ggplot(aes(x=dimensions, y=values, color="red")) +  geom_violin()+ geom_boxplot(width=0.1)+ theme(legend.position = "none",axis.title.x = element_blank(),axis.text.x=element_blank(),
        axis.ticks.x=element_blank())+stat_summary(fun="mean", color = "black", shape=20)

  grid.arrange(plot_Rosenbrock_10_hist, arrangeGrob(plot_GA_Rosenbrock_10_violin, plot_PRS_Rosenbrock_10_violin), ncol=2,top = "Rosenbrock 10 dimensions" )
```
<br>
Wyższe wymiary wyraźnie pokazują różnice w rozkładach wyników GA i PRS.
<br>
```{r t.test_Rosenbrock_10}
t5 = t.test( solutions_GA_Rosenbrock_10, solutions_PRS_Rosenbrock_10 )
pValues <- append(pValues, t5$p.value)
confs <- append(confs, t5$conf.int)
t5
```
<br>

#### Funkcja Rosenbrock'a 20 wymiarów

<br>
```{r plot_Rosenbrock_20}
  plot_Rosenbrock_20_hist <- ggplot(df %>% filter(dimensions == 20, fun == "Rosenbrock"), aes(x=values, color=algorithm))+
  geom_histogram(fill="white", alpha=0.5, position="identity",binwidth=10000) + scale_y_continuous(trans=scales::pseudo_log_trans(base = 10))

  plot_PRS_Rosenbrock_20_violin <- df %>% filter(algorithm == "PRS", fun == "Rosenbrock", dimensions == 20) %>% ggplot(aes(x=dimensions, y=values, color="blue")) +  geom_violin(color="lightblue") +  geom_boxplot(width=0.1, color="lightblue")+ theme(legend.position = "none",axis.title.x = element_blank(),axis.text.x=element_blank(),
        axis.ticks.x=element_blank())+stat_summary(fun="mean", color = "black", shape=20)
  
  plot_GA_Rosenbrock_20_violin <-  df %>% filter(algorithm == "GA", fun == "Rosenbrock", dimensions == 20) %>% ggplot(aes(x=dimensions, y=values, color="red")) +  geom_violin()+ geom_boxplot(width=0.1)+ theme(legend.position = "none",axis.title.x = element_blank(),axis.text.x=element_blank(),
        axis.ticks.x=element_blank())+stat_summary(fun="mean", color = "black", shape=20)

  grid.arrange(plot_Rosenbrock_20_hist, arrangeGrob(plot_GA_Rosenbrock_20_violin, plot_PRS_Rosenbrock_20_violin), ncol=2,top = "Rosenbrock 20 dimensions" )
```
```{r t.test_Rosenbrock_20}
t6 = t.test( solutions_GA_Rosenbrock_20, solutions_PRS_Rosenbrock_20 )
pValues <- append(pValues, t6$p.value)
confs <- append(confs, t6$conf.int)
t6
```

<br>

Prawie wszystkie t.testy wykazały p-wartość jest bardzo mała. Można z dużym prawdopodobieństwem odrzucić hipotezę bazową i przyjąć, że funkcje zwaracają różne wyniki.<br>
Jedynym wyjątkiem jest funkcja Rosenbrocka dla 2 wymiaru. Aby pokazać prawdziwość hipotezy alterantywnej w tym przypadku, należałoby najprawdopodobniej zwiększyć budżet.


#### Podsumowanie
Testy przeprowadzone powyżej, wykazały wyższość algorytmu GA nad PRS. Jest ona szczególnie widoczna przy większej ilości wymiarów.
Największą wadą algorymu GA zdaje się być duży rozrzut pomiędzy próbami.


Średnio wykorzystany budżet na jedną iterację `r budgetSum`

``` {r summary, results='asis', message=FALSE, warning=FALSE}
tableData <- data.frame(
  Dimensions = c( 2,10,20 ),
  Algorithm = c(replicate(3,"GA"),replicate(3,"PRS")),
    Mean = c( GA_Ackley_2_stats[1], GA_Ackley_10_stats[1], GA_Ackley_20_stats[1], PRS_Ackley_2_stats[1], PRS_Ackley_10_stats[1], PRS_Ackley_20_stats[1],
          GA_Rosenbrock_2_stats[1], GA_Rosenbrock_10_stats[1], GA_Rosenbrock_20_stats[1], PRS_Rosenbrock_2_stats[1], PRS_Rosenbrock_10_stats[1],
          PRS_Rosenbrock_20_stats[1]
          ),
  Median = c( GA_Ackley_2_stats[2], GA_Ackley_10_stats[2], GA_Ackley_20_stats[2], PRS_Ackley_2_stats[2], PRS_Ackley_10_stats[2], PRS_Ackley_20_stats[2],
            GA_Rosenbrock_2_stats[2], GA_Rosenbrock_10_stats[2], GA_Rosenbrock_20_stats[2], PRS_Rosenbrock_2_stats[2], PRS_Rosenbrock_10_stats[2],
            PRS_Rosenbrock_20_stats[2]
            )
  
)
tableData <- format(tableData, scientific = F, digits = 2)
knitr::kable(tableData, align = "c") %>%
  kableExtra::kable_styling() %>%
  kableExtra::pack_rows("Ackley", 1, 6) %>%
  kableExtra::pack_rows("Rosembrock", 7, 12) %>%
  kableExtra::row_spec(1:3, bold = T, color = "white", background = "#AAA")%>%
  kableExtra::row_spec(7:9, bold = T, color = "white", background = "#AAA")
```

#### Wynki testu studenta

``` {r summary2, results='asis', message=FALSE, warning=FALSE}
GA_Means = c( GA_Ackley_2_stats[1], GA_Ackley_10_stats[1], GA_Ackley_20_stats[1], GA_Rosenbrock_2_stats[1],
              GA_Rosenbrock_10_stats[1], GA_Rosenbrock_20_stats[1]
      )
PRS_Means = c(PRS_Ackley_2_stats[1], PRS_Ackley_10_stats[1], PRS_Ackley_20_stats[1], PRS_Rosenbrock_2_stats[1], PRS_Rosenbrock_10_stats[1],
      PRS_Rosenbrock_20_stats[1])
tableData2 <- data.frame(
  Dimensions = c( 2,10,20 ),
  GA_Mean = format(GA_Means, scientific = F, digits = 2),
  PRS_Mean =format( PRS_Means, scientific = F, digits = 2),
  p_value = format(pValues, scientific = T),
  interval = format(confs[seq_len(6) %% 2 == 1], scientific = F , digits = 2),
  interval2 = format(confs[seq_len(6) %% 2 == 0], scientific = F, digits = 2)
)
knitr::kable(tableData2, align = "c") %>%
  kableExtra::kable_styling() %>%
  kableExtra::pack_rows("Ackley", 1, 3) %>%
  kableExtra::pack_rows("Rosembrock", 4, 6)%>%
  kableExtra::column_spec(2, bold = T, color = "white", background = "#AAA")
```

